【裁判字號】    99,上易,2631
【裁判日期】    991130
【裁判案由】    傷害
【裁判全文】
臺灣高等法院刑事判決                99年度上易字第2631號
上  訴  人  台灣基隆地方法院檢察署檢察官
被      告  許嘉宏
上列上訴人因被告傷害案件，不服台灣基隆地方法院九十九年度
易字第四００號，中華民國九十九年十月十五日第一審判決（起
訴案號：台灣基隆地方法院檢察署九十九年度偵字第三六三二號
），提起上訴，本院判決如下：
    主  文
上訴駁回。
    理  由
一、按刑事訴訟法第三百五十條、第三百六十一條、第三百六十
    二條、第三百六十七條規定，不服地方法院之第一審判決而
    上訴者，須提出上訴書狀，並應敘述具體理由，為上訴必備
    之程式；其所提出之書狀未敘述上訴理由，或僅曾以言詞陳
    述上訴理由者，均應於上訴期間屆滿後二十日內補提理由書
    於第一審法院。第一審法院經形式審查，認逾期未補提上訴
    理由者，而其情形可補正者，應定期間先命補正；逾期未補
    正者，為上訴不合法律上之程式，應以裁定駁回。倘已提出
    上訴理由，但所提非屬具體理由者，則由第二審法院以上訴
    不合法律上之程式，判決駁回。而所謂具體理由，必係依據
    卷內既有訴訟資料或提出新事證，指摘或表明第一審判決有
    何採證認事、用法或量刑等足以影響判決本旨之不當或違法
    ，而構成應予撤銷之具體事由，始克當之（例如：依憑證據
    法則具體指出所採證據何以不具證據能力；或依憑卷證資料
    ，明確指出所為證據證明力之判斷如何違背經驗、論理法則
    ）；倘僅泛言原判決認定事實錯誤、違背法令、量刑失之過
    重或輕縱，而未依上揭意旨指出具體事由，或形式上雖已指
    出具體事由，然該事由縱使屬實，亦不足以認為原判決有何
    不當或違法者（例如：對不具有調查必要性之證據，法院未
    依聲請調查亦未說明理由，或援用證據不當，但除去該證據
    仍應為同一事實之認定），皆難謂係具體理由，俾與第二審
    上訴制度旨在請求第二審法院撤銷、變更第一審不當或違法
    之判決，以實現個案救濟之立法目的相契合，此有最高法院
    九十七年台上字第八九二號判決意旨可參照。
二、按量刑係實體法上賦予法院得為自由裁量之事項，倘未有逾
    越法律所規定之範圍，或濫用其權限，即不得任意指摘為違
    法。本件原判決關於被告許嘉宏科刑部分，業於理由內說明
    係審酌「被告犯後坦承犯行深表悔悟，且被告無刑事犯罪前
    科紀錄，素行尚稱良好，係因母親遭告訴人毆打而前往理論
    致生本案、告訴人所受之傷勢情況、迄今尚未賠償告訴人所
    受損害及犯罪之手段等一切情狀」，據此量處拘役二十日，
    並諭知易科罰金之折算標準（見原判決第二頁第六至十三行
    ）。顯已依其行為責任為基礎，具體斟酌刑法第五十七條各
    款所列情狀，甚且係明確審酌「告訴人所受之傷勢情況」、
    「迄今尚未賠償告訴人所受損害」之情，而為刑之量定之準
    據。是檢察官上訴意旨以：「犯後未與告訴人達成和解，又
    告訴人遭被告所導致之傷害，除判決所述之頭部外傷、胸壁
    及左肩多處擦挫傷之外，尚造成左肩胛突出、顱內神經受損
    、胸部內傷之結果」等語，指摘原審量刑過輕，顯非依卷內
    訴訟資料，具體指摘判決於認定事實、適用法律或量刑等有
    何不當或違法之處。揆諸首揭說明，其上訴不合法律上之程
    式，應予駁回，並不經言詞辯論為之。爰依刑事訴訟法第三
    百六十七條前段、第三百七十二條規定，判決如主文。
中    華    民    國    99    年    11    月    30    日
                  刑事第十七庭  審判長法  官  王炳梁
                                      法  官  陳世宗
                                      法  官  陳憲裕
以上正本證明與原本無異。
不得上訴。
                                      書記官  張玉如
中    華    民    國    99    年    12    月    1     日

司法院資訊處製作；財團法人民間司法改革基金會備份。
